Inventaris van de archieven van de Intendance van het Kroondomein en de Hofhouding van Koning Lodewijk Napoleon en de Franse Keizer
Nationaal Archief, Den Haag
Ministerie van Financiën: Kroondomein
Kroondomein 1806-1813
F23215
36.10 meter; 424 inventarisnummers.
Nationaal Archief, Den Haag
Ministerie van Financiën / Kroondomein
Snouckaert van Schauburg, G.Th.A.
Het archief bevat decreten en registers van besluiten van de kanselier van het huis des konings, diverse correspondentie en diverse dossiers; decreten, rapporten, correspondentie en rekeningen van de intendant generaal en van andere hoffunctionarissen met betrekking tot de algemene hofhouding. Voor de diverse paleizen te Amsterdam, Utrecht, Amelisweerd, Soestdijk, Het Loo, in het Bosch te Den Haag en het paviljoen te Haarlem zijn er brieven van de intendanten, overige correspondentie, journalen van ontvangsten en uitgaven, diverse ontwerpen, en inventarissen van meubels e.d. Vanwege de domeinen, die verspreid lagen over heel Nederland (geconcentreerd in de provincies Noord-Brabant, Zuid-Holland, Utrecht, Gelderland en Oost-Friesland) zijn er verbalen, generale staten (met financiële overzichten) en rapporten, brieven van de rentmeesters, instructies en aanstellingen voor allerlei domeinambtenaren. Informatie over de diverse domeinen heeft verder vooral betrekking op de administratie ervan, als mede het grondgebruik (landbouw, bosbouw, veeteelt, jacht): staten van bezittingen, verpachtingen, heffingsregisters etc. Aan dit archief is nog toegevoegd het archief van de tresorier-generaal der Kroongoederen in Holland, mr. G.Th.A. Snouckaert van Schauburg, over de periode 1809-1813.
Archiefvorming
Geschiedenis van de archiefvormer
De hofhouding van Lodewijk Napoleon was verdeeld in de diensten van vier grootofficieren (grand-chanbellan, grand-maréchal, grand-écuyer en grand-veneur), een service distinct, omvattende enkele bijzondere officieren, als den administrateur général des biens de France, kanselier en thésaurier général, de service de santé e.a. (enige tijd ook de dienst der domeinen behoorde. Onder den groot kamerheer viel de requestenadministratie, het Kabinet des Konings, de (R.K.) kapel en de muziek.
Geschiedenis van het archiefbeheer
Het kabinetsarchief belandde te Parijs in de Archives Nationales
Colenbrander, Gedenkstukken V, p.X
en de archieven der domeinen berusten op het Nationaal Archief. In 1953 werden een aantal fragmenten aangetroffen op het Koninklijk Paleis te Amsterdam en ter plekke geïnventariseerd door de directeur van het Koninklijk Huisarchief te Den Haag en overgebracht naar zijn depot.
De verwerving van het archief
Het archief is bij Koninklijk Besluit of ministeriële beschikking overgebracht.
2.01
Aanwijzingen voor de gebruiker
Openbaarheidsbeperkingen
Volledig openbaar.
Materiële beperkingen
Aanvraaginstructie
Openbare archiefstukken kunnen online worden aangevraagd en gereserveerd. U kunt dit ook via de terminals in de studiezaal van het Nationaal Archief doen. Om te kunnen reserveren dient u de volgende stappen te volgen:
U maakt een profiel aan op www.gahetna.nl, en logt vervolgens in
Via de archiefinventaris (alleen de beschrijvingen met rode nummers) selecteert u het gewenste archiefstuk door op de knop 'Reserveren' te klikken
In het volgende scherm geeft u aan op welke dag u het archiefstuk wilt inzien
Indien u zich bevindt in de studiezaal en een tafelnummer heeft ontvangen kunt u dit nummer vermelden. Als u geen tafelnummer heeft kunt u tafelnummer 777 laten staan
Vervolgens bevestigt u uw reservering door deze te versturen.
Verwant materiaal
Beschikbaarheid van kopieën
Afgescheiden archiefmateriaal
Archives Nationales, Parijs
Koninklijk Huisarchief, Den Haag
Verwante archieven
1.08.11 - De Archieven van de Nassause Domeinraad, 1581-1811
2.01.23 - Het archief der Nationale Domeinen en Geestelijke Goederen, 1809-1814
Beschrijving van de series en archiefbestanddelen
- Kanselier van het huis des konings., I.
  W.F. Roell. Secretaire d'Etat faisant fonction de Chancellier de la maison Royale. (Zie decreet 8 juli 1806 no. 17).
  J.L. Cuviller Fleury, decreet 21 november 1807 no. 113
  J.P. van Wickevoort Crommelin, decreet 16 mei 1808 no. 171. (ontslag 14 mei 1810.)
  - Decrets, arrêtés, décisions., A.
    - 5 juin - 31 decembre 1806 no. 1 - 81., 1
    - 1807. no. 1 - 173., 2
    - 1808 janvier - juin no. 1 - 212., 3
    - 1808 juillet - décembre no.213 - 400., 4
      (Les actes depuis le no.400 (à 409) détruits par l'humidité. 11 janvier 1855. l'Archiviste du royaume. (signé) R.C. Bakhuizen van den Brink).
    - 1809 janvier - juin no. 1 - 148., 5
    - 1809 juillet - novembre no. 149 - 239., 1809 décembre, sans numéro's; 6
    - 1810 janvier - Avril no. 1 - 28., 1810 mai et juin, sans numéro's; 7
    - Catalogues des decrets, arrêtés et décisions du Roi, existant dans les archives de la chancellerie de la Maison royale pour l'an 1806, l'an 1807 et les 5 premiers mois de 1808., 1806-1808; 8; 1 paquet
    - Régistres des Décrèts, arrêtés et décisions., 9-16; 6 volumes
      - 5 juin 1806 - 29 juillet 1807., 9
      - 8 septembre 1807 - 31 decembre 1807, 10
      - 11 janvier 1808 - 16 mai 1808., 11
      - 16 mai 1809 - 30 septembre 1808., 12
      - 1 octobre 1808 - 29 decembre 1808, 13
      - 2 janvier 1809 - 29 mai 1809., 14
      - 1 juin - 9 novembre 1809, 15; 1 paquet
      - Répertoire alphabétique des décrets 1806, 1807, 16; 1 volume
    - Analyses des décrêts., (5 juin 1806 - 2 juillet 1808 (No.215); 17-18; 2 volumes
      - 5 juin 1806 - 31 mai 1808., 17
      - 6 juin 1808 - 2 juillet 1808., 18
    - Régistre des procès verbaux et correspondence du Grand Conseil d'administration, institué par décret de Sa Majesté 11 juin 1808., 28 mai 1809 - 12 mai 1810; 19; 1 volume
    - Régistre des procès verbaux du Conseil d'administration., 26 novembre 1807 - 5 juin 1810; 20; 1 volume
    - Journal du Chancelier., 25 novembre 1807 - 5 mai 1808; 21; 1 volume
    - Journal d'enrégistrement du Chancelier., 7 septembre 1809 - 30 juillet 1810; 22; 1 volume
    - Régistre de la correspondance du Conseil du contentieux avec le Roi., 13 octobre 1809 - 28 juin 1810; 23; 1 volume
    - Régistre de la correspondance du Chancelier., 24 novembre 1807 - 6 avril 1809; 24; 1 volume
    - Régistre de la correspondance du Chancelier., 7 avril 1809 - 22 Aout 1810; 25; 1 volume
    - Régistre intitulé Controle Nominatif., 26; 1 volume
    - Archives. (Inventaris incompleet.), 27; 1 volume
    - Vier pakken, bevattende diverse dossiers., 28-31
      - Pak 1, 28
        1. 3 Lettres de Sa Majesté au Chancelier van Wiékevoort Crommelin 1808, 1809.
        2. Ontbreekt.
        3. Affaires renvoyées au Chancelier de la maison Royale 1808, 1809.
        4. (Zie pak no.8.)
        5. Contrôles nominatifs des officiers et des divers employés de la maison royale 1807, 1808.
        6. Minute du budget 1807. Caisse secrête, subside du théatre 1807.
        7. Budgets mensuels pour novembre et décembre 1807.
        8. Copie du budget général de 1808 avec différentes minutes relatives.
        9. Demande de fonds faite par les quatre grands officiers de l'intendant général pour janvier 1808.
        10. Dix minutes de procès verbaux des conseils de la maison 1807, 1808.
        11. Cinq procès verbaux originaux constatant la prestation de serment de quelques officiers de la maison 1807, 1808.
      - Pak 2, 29
        12. Correspondance des ministres avec le chancelier 1807, 1808.
        13. Correspondance des directeurs généraux avec le chancelier. (vide.)
        14. Correspondance des grands officiers de la couronne avec le chancelier 1807-1810.
        Grand maréchal.
        Grand chambellan.
        Grand écuyer.
        Grand veneur.
        15. Correspondance des officiers de la maison royale avec le chancelier (alphabétique) 1806, 1810.
        16. Correspondance diverse avec le chancelier (alphabétique) 1807-1810.
        17. Correspondance particulière du chancelier de la maison royale 1808.
        18. Pièces à l'appuy des frais de bureau 1808, 1809.
      - Pak 3, 30
        19. Listes diverses 1807.
        20. Papiers et etats divers 1808, 1809.
        21. Relevé des devis presentés pour les travaux, reparations et l'ameublement des differents palais de Sa Majesté 1807, 1808.
        22. Pieces relatives au don de f. 46000.- fait par Sa Majesté aux établissements de charité dans la capitale à l'occation de la fete du 2 septembre 1808.
        23. Etats nominatife des personnes qui ont demandé des emplois, soit à Sa Majesté, soit aux ministres on Grands officiers de la couronne.
        24. Procès-verbal constatant l'état de la maison qui a été destinée par Sa Majesté pour l'hôtel du Grand Ecuyer et contenant la nôte des meubles qui s'y trouvaiant à l'époque où le grand écuyer en a pris possession, 15 novembre 1808.
        25. Procès-verbaux divers 1807-1810.
        26. Pieces relatives à l'achat de différentes maisons pour le compte de Sa Majesté 1808.
        27. Pièces relatives au travail sur les différentes branches d'administration de la maison royale conformément à la décision de Sa Majesté du 30 juillet 1808. Rapport du conseil d'administration 6 avril 1809.
      - Pak 4, 31
        28. Contrôles nominatifs et autres pièces relatives au travail du budget pour la maison pour l'an 1809.
        29. Staat van de Koninklijke domeingoederen in Oostfriesland en Jeverland strekkende tot speciaal onderpand der negotiatie van vijf nu drie millioen guldens op de gemelde goederen gevestigd 1809.
        30. Brevets délivrés par le chancelier 1808.
        31. Lettres adressées au conseil contentieux de la maison.
        32. Verbalen van de raad over alle punten differentiaal van 's Koningshuis. (Conseil contentieux.)
        33. Travail sur l'étiquetts du palais.
        34. Travail sur L'Almanac Royal pour l'année 1810.
        35. Affaires non terminées, requètes et rapports concernant la maison du roi.
        36. 2 Lettres de Mr. l'intendant général de la maison Impériale comte Daru au chancelier 1810.
    - Portefeuille bevattende "Archives envoyées au chancelier de la maison royale par Sa Majesté., 32
      1. Analyses de 21 requêtes, renvoyées au chancelier.
      1 BIS. Proces-verbal de la mort de S.A.R.Napoleon Charles, décédé a la Haye le 5 mai 1807.
      2. Note explicative des soldes trouvées dans les différentes caisses de l'Ostfrise et de Jevre, à l'occupation de ces provinces par les armées de Sa Majesté le roi de Hollande le 24 et 31 octobre de l'an 1806.
      3. Clôture de la liquidation des revenues à percevoir par la liste civile dans l'Ostfrise et le pays de Jevre, jusqu'an 31 decembre 1806.
      4. Projet d'organisation et de règlement du service de santé de Sa Majesté le Roi de Hollande.
      5. Observations sur le plan d'organisation et sur le projet de règlement du service de santé de S.M. le roi de Hollande.
      6. Tableau de la composition du service de santé de S.M.
      7. Rapport sur l'administration de la somme des revenues de l'Ostfrise, presenté à Sa Majesté le Roi par Mr. de Sénegra, Grand-maitre de la maison royale, le 21 fevrier 1807, accompagné d'un Etat détaillé de la nature des domaines dans les onze districts de l'Ostfrise.
      8. Etat indiguant le relevé des dépenses personelles de Sa Majesté le Roi, dont les pièces ont été visées, approuvées et renvoyées pour le payement à Son Excellence le Grand Maitre par le chambellan Fornier Montcazals, maitre de la garderobe; Remis au chancelier le janvier 1808, cet état montant à la somme de 86. 145"10"5 f. et indiquant les dépenses faites depuis le 28 septembre 1806 au 31 decembre 1807.
      9. Lettre de Mr Mésangère, administrateur général en France des propriétés du Roi, relative à la succession Raguideau, écrite de Paris, le 9 decembre 1807.
      10. Pièce relative à un enfant tenu sur les fonts baptismaux au nom du Roi, remise par le premier chambellan le 30 janvier 1808.
      11. Note des personnes dont S.M. a tenu les enfants sur les fonts baptismaux, remise par Mr Fornier Moncazals, premier chambellan du roi le 30 janvier 1808.
      12. Compte général du ci-devant Grandmaitre de la liste civile. 23 janvier 1808 (9 pièces origina les et 9 (no.7 ontbreekt) copies de tableaux).
      13. Rapport du conseil d'administration de la maison sur le compte général de Mr de Senegra. 3 février 1808. (2 pièces.)
      14. Tableau de la liquidation à opérer pour les dépenses de l'ameublement et des réparations.
      15. Rapport de Mr Van Lamsweerde, intendant général de la maison du Roi, sur la vérification qu'il a faite des quinze articles de dépenses, qui ayant été payées en France, n'ont point été portées en double emploi, sur les comptes de Hollande, rendu par Mr De Sénégra, 22 février 1808.
      16. Deux bordereaux de pièces remises à Mr De Sénégra et Mr. De Lamsweerde, par le chancelier de la Maison.
      17. Etat des meubles, qui sont dans la chambre de S.M. la Reine au palais d'Utrecht nécessaires pour l'ameublement de la chambre pour S.M. le roi au palais d'Amsterdam.
      18. Etat des domaines de la couronne, consistant en biens ruraux. 8 avril 1808.
      19. Etat des biens seigneuriaux appartenant à la couronne.
      20. Décision sur la requête de W.A.C. Alstorphius qui demande la termination de son affaire contre son beau-père L.Wetzler, à Amsterdam 24 avril 1808.
      21. Compte succint des recettes et dépenses de la commission des secours, gérant par ordre de S.M. pendant le premier trimestre 1808 (2 pièces).
      22. Etat indiquant l'emplacement des maisons achetées pour le palais du Roi à Utrecht et à l'occasion de l'établissement qui en a été fait dans cette ville.
      23. Etat indiquant quelques maisons achetées pour l'établissement du palais du Roi à Utrecht.
      24. Rapport favorable de l'intendant général concernant le Sr. Berger, qui sollicite pour son établissement le Titre de Manufacture Royale. 29 avril 1808.
      25. Etat des dépences payées par le trésorier général de la couronne, depuis le 26 novembre 1807, aussi que celles qui restent à payer au le mai 1808.
      26. Etats des recettes et dépenses faites par le trésorier général de la couronne depuis le 26 novembre 1807 jusqu'au 1e mai 1808.
      27. Rapport de l'intendant général, relatif à l'administration des domaines de la couronne 7 mai 1808.
      28. Papiers relatifs à la naissance du Prince le 20 avril 1808. 9 mai 1808. (5 pièces) (ontbreekt.)
      29. Etats généraux des dépences positives pour le service de la maison royale à l'appui des arrêtés y relatifs.
      30. Extrait des registres des états de la famille Impériale.
      31. Rapport de l'intendant Général de la maison royale relatif à l'arrêté du 2 mars 1808 concernant la reddition des comptes de Mr De Sénégra ci-devant Grand maitre de la liste civile. 23 septembre 1808.
      32. Etat général des comptes accordés par S.M. depuis l'entrée en fonctions de l'intendant général jusqu'au 31 octobre 1808-5 novembre 1808.
      33. Extrait de la description des différentes campagnes, jardins, écuries, remises etc. ci-devant appartenant a Mr J.G. Hope, situées près de la ville de Haarlem.
      34. Rapport de l'intendant général relatif à la requête du Sr.H.A. Sandoz, sollicitant le titre d'horloger du Roi. 4 novembre 1808.
      35. Rapports de l'inspecteur des domaines royaux en Oostfrise, par le quel il rend compte de l'inspection qu'il a faite en 1808 des domaines. 18 Aout 1808. (11 pièces.)
      36. Rapports de l.l. E.E. le grand-Maréchal, grand-chambellan, Grand-veneur et de Mrsl'Intendant général et le trésonier général, sur l'organisation de leurs services 1808. (5 pièces.)
      37. Compte du trésonier général de la couronne pendant sa gestion depuis le 26 novembre 1807 jusqu'au 31 decembre 1808 inclusivement. (remis à M.Twent voir la note.)
      38. Rapport de l'administrateur général en France avec un tableau présentant la situation des affaires au 1er mai 1809.
      39. Papiers relatifs à l'administration des affaires du Roi en France.
    - Registre général des dépenses et récettes pendant le séjour du Roi en France, depuis le 26 novembre 1809 jusqu'au 25 avril 1810, jour que S.M. a arrêté ce registre. Avec des pièces d'appui., 33; 1 paquet
    - Besluiten, rapporten en correspondentie betreffende de schouwburgen te 's-Gravenhage, Utrecht en Amsterdam., 1807-1810; 34; 1 pak
    - Schouwburgen. Comptabiliteit., 35; 1 pak
- Intendant Generaal van het Huis des Konings., II.
  J.A. Twent, Intendant der Koninklijke domeinen, 5 december 1806 no. 61.
  G.G.J. van Lamsweerde, Staatsraad Intendant Generaal van 's Koningshuis, 15 november 1807 no. 108.
  Ridder J.A. Twent van Kortenbosch, Intendant Generaal van 's Koningshuis 22 december 1808 no. 394.
  - Algemeen Hofhouding, A.
    - Décrêts, arrêtés décisions., 1806-1810; 36-44
      - 19 juin 1806 - 31 décembre 1807 no. I., 36
      - 10 juillet 1806 - 19 octobre 1807 no. II., 37
      - 1808 no. I., 38
      - 1808 no. II., 39
      - 1809 no. I., 40
      - 1809 no. II., 41
      - déc. 1809 - juillet 1810., 42
    - Registre des rapports présenté à Sa Majesté par le Grand-maitre de la maison., 4 janvier 1807-27 juin 1810; 43
    - Rapports au Roi touchant la liste civile., 12 decembre 1807 - 31 aout 1810; 44
    - Registres de la correspondance de la liste civile., 1807-1810; 45-47
      - 19 novembre 1807 - 25 octobre 1808, 45
      - 25 octobre 1808 - 17 aout 1809., 46
      - 17 aout 1809 - 3 septembre 1810., 47
    - Mémorial de la correspondance de la liste civile, 19 nov. 1807 - 31 dec. 1810; 48
    - Registre des authorisations de la liste civile 1809., 1810; 49
    - Registre des invitations, visites etc. Alphabétique., 1807; 50
    - Brieven van de Koning aan de intendant-generaal 1809., Brieven van ministers aan de intendant-generaal 1808-1810.; 51; 1 paquet
    - Rapporten van de intendant-generaal aan de Koning., 1806-1810; 52; 1 pak
      Twee pakken bevattende brieven van de verschillende officieren van 's Koningshuis aan de intendant-generaal. (Bij de meeste dossiers zijn lijsten der ontvangen brieven).
    - Chancellerie, cabinet et conseils., 4 mai - 9 juillet 1810; 53
      Correspondance du premier secrétaire du Cabinet. Juillet 1806 - juillet 1809.
      J.L. Cuviller Fleury 5 juin 1806 no.1.
      A.M.C. Gillet Ducoudray 21 novembre 1807 no.116.
      J.A. van Zuylen van Nyevelt 9 avril 1808 no.143.
      Correspondance du chancelier de la maison du Roi. 1806-1809.
      W.F. Roëll (zie decreet 8 juli 1806 no.17).
      J.L. Cuviller Fleury 21 novembre 1807 no.113.
      J.P. van Wickevoort Crommelin 16 mai 1808 no.171. dem.14 mai 1810.
      Correspondance du Grand Maréchal du Palais décembre 1807 - 15 juillet 1810.
      (Général Major de Broe 4 juillet 1806 no.12. dem. 21 février 1809 no.42.
      Contre Amiral Bloys van Treslong, faisant fonction 15 novembre 1808 no.351.
      Generaal Major D. Roest van Alkemade 17 juin 1809 no. ...).
      Correspondance du 1r chambellan et du Grand chambellan, janvier 1808 - juin 1810.
      Fornier Montcazal, Brantsen.
      (P.J. Bar. van Zuylen van Nyevelt 1 octobre 1808 no.305).
      Correspondance du Grand Ecuyer. 2 juillet 1806 - 2 sept.1810.
      (Mr. de Caulincourt 21 juin 1806 no.5. dem. 21 février 1808 no. 58 / juillet 1806 - décembre 1807.
      Le lieutenant General A. Bruno 6 aout 1808 no.246).
      Correspondance du Grand Veneur. 1 avril 1808 - 24 novembre 1810.
      (Lieutenant General Nogues (4 juillet 1806 no.11).
      L. van Heeckeren van de Cloese 3 février 1808 no.36.
      Correspondance du trésorier général de la couronne 29 novembre 1807 - 27 août 1810.
      J.A. Fivent 21 novembre 1807 no.27.
      M.A.P. Smissaert, préfet du palais, faciant fonction de trésonier général de la Couronne 22 décembre 1808 no.395.
      G.F.A. Snouckaert van Schauburg 26 mai 1809 no.100.
    - Correspondance des officiers de la Maison du Roi., 7 dec. 1807 - 1 août 1810. Correspondance des architectes et controleurs 13 janvier 1809, 5 août 1810; 54
      Architecte du palais d'Amsterdam, Ziezenis 25 decembre 1807 no. 165.
      Architecte du palais du Loo. J.P.Posth (26 mai 1807 no.63.)
      Controleur de batimens royaux, Thibault (10 decembre 1807 no.141).
      Correspondance du Directeur du mobilier de la couronne G.F.A. Snouckaert van Schauburg (22 décembre 1808 no.396) 14 janvier 1809 - 31 août 1810.
      Etats des dépendes pour l'achat et l'entretien 1809-1810.
      Brieven van verschillende ministers aan Mr. De Sanegra, Grootmeester van het huis des Konings 15 juillet 1806, 11 déc. 1807.
      Diverse brieven aan dezelfde 2 sept. 1806-déc. 1807.
    - Generale correspondentie betreffende het huis des Konings no. 1-420 (met lijst.), 1807-1808; 55
    - Generale correspondentie betreffende het huis des Konings. (no.1-196 Jan.-aug. 1809 met lijst)., 1809 - augustus 1810; 56
    - Portefeuille met diverse dossiers., 57
      Koninklijke plantentuin te Haarlem.
      Brieven van de directeur C.G.C. Reinwardt (28 juli 1808 no.232). 1809 (met lijst). 1810.
      G. Vrolik, hoogleraar te Amsterdam 1809.
      C.G.C. Reinwardt, directeur van de Koninklijke plantentuinen en menagerie te Amsterdam, 1810
      Staten van uitgaven 1809.
      Correspondentie van de directeur-generaal van Kunsten en Wetenschappen J. Meerman 1809, (met lijst) 1810.
      Procès verbaux de vérification 1808, 1809.
      Beaux, contracts, marchés 1809 (met lijst).
      Jagts 1807.
      Breda 1809.
      Diverse brieven aan de intendant-generaal 1806-1810.
      Diverse instructiën en reglementen.
    - Requesten aan de Koning, gesteld in handen van de intendant-generaal., 1806-1810; 58
    - Requesten om aanstellingen en gratificatiën aan de Koning, gesteld in handen van de intendant-generaal., 1807-1809; 59; 1 pak
    - Register van requesten om onderstand en gratificatiën., 60
    - Requesten aan de intendant-generaal., 1808-1810; 61; 1 pak
    - Requesten aan Prins Louis Bonaparte, later Koning van Holland, behandeld door zijn intendant, later grootmeester De Sénégra., 1803-1807; 61A; 1 pak
      Aanwinst 1931, XIV no.1, 2.
    - Budgets généraux des années 1806-1810, résumé général des dépenses., 62; 1 paque
    - Registre des comptes courants des grands officiers et autres personnes attachées à la Cour., juillet 1806-juin 1807; 63; 1 deel
    - Registre compte ouvert de l'Intendant-général de la maison du Roi., 1807; 64; 1 deel
      A. Cassette du Roi.
      - Cassette des Princes.
      - Cassette de la Reine.
      B. Traitement des Grands officiers de la maison.
      - Traitement de divers employés.
      - Traitement des employés au bureau du Grand maitre.
      C. Indemnités - Pensions - Secours.
      D. Chapelle - Musique - Théatre - Fêtes du palais.
    - Registres Lompte ouvert de l'intendant-général de la maison du Roi., 1808, 1809, 1810; 65-67; 3 delen
      Service du Grand Maréchal, du Grand Chambellan,
      Service du Grand Ecuyer.
      Service du Grand Veneur.
      Service distinct de l'Intendant-général.
      - Bestanddeel 1, 65
      - Bestanddeel 2, 66
      - Bestanddeel 3, 67
    - Registre de l'excercice de l'an, 1808; 68
      Contrôle nominatif des officiers, employés et sous-employés.
      Service du Grand maréchal.
      Service du Grand chambellan.
      Service du Grand écuyer.
      Service du Grand veneur.
      Service distinct.
      Service de l'Intendant-général.
    - Registre. Exercice de l'an., 1809; 69
    - Registre. Exercice de l'an., 1810; 70; 3 delen
    - Registre des ordonnances composant la comptabilité de., juillet 1806-décembre 1807; 71
    - Journal des payements de l'Intendant Général., 24 juillet 1806-janvier 1807. (ontbreekt.) 14 janvier 1808-décembre 1809; 72
    - Journal des payements de l'Intendant Général., janvier-septembre 1810; 73
    - Etats des dépenses., 74; 1 paquet
      Service de l'Intendant-généal 1808-1810.